【裁判字號】    95,破抗,20
【裁判日期】    950627
【裁判案由】    破產宣告
【裁判全文】
臺灣高等法院民事裁定                  95年度破抗字第20號
抗  告  人  戊○○
代  理  人  沈佩香律師
上列抗告人因與相對人財政部台北市國稅局等間聲請破產宣告事
件，對於中華民國94年11月30日臺灣臺北地方法院94年度破字第
89號所為裁定提起抗告，本院裁定如下：
    主      文
原裁定廢棄。發回臺北地方法院。
    理      由
一、抗告人在原法院聲請意旨略以：抗告人遭財政部台北市國稅
    局以違反營業稅法等為由，處分追繳房屋稅等共新台幣 (下
    同）65,945,020元且抗告人尚積欠債權人 丙○○6,000,000
    元，丁○○350,000元，乙○○800,000元，己○○
    1,000,000元，甲○○500,000元，共8,650,000元 ，以上債
    務合計為74,595,020元，而抗告人如原裁定附表 (下稱附表
    ）所示土地、建物，經誠康管理顧問有限公司鑑定結果，價
    值僅為44,132,400元，抗告人顯無力清償上述龐大債務，為
    使多數債權人能公平合理受償，爰依破產法第 1條、第57條
    之規定，聲請宣告破產等語，並提出財產狀況說明書、債權
    人清冊、法務部行政執行署台北行政執行處執行案件繳款狀
    況資料、建物登記謄本、土地登記謄本、鑑定書等件為證。
二、原裁定意旨略謂：抗告人所有如原裁定附表所示不動產，經
    誠康管理顧問有限公司鑑定結果，價值共計44,132,400元，
    惟抗告人目前仍積欠財政部台北市國稅局房屋稅等共計
    65,945,020元，而依稅捐稽徵法第6條第1項及破產法第 120
    條規定，稅捐之徵收，應優先於普通債權受償，則抗告人所
    有附表所示不動產縱經變賣，所得款項尚不足清償上開稅捐
    ，其他債權人即無分配受償之可能，如再宣告破產，尚須依
    破產法第97條規定先支付第95條之財團費用及清償第96條之
    財團債務，將使破產財團財產更形減少，徒使優先債權人之
    債權減少分配，而其他債權人亦不可能因此而受有分配，故
    難認有宣告破產之實益，抗告人聲請宣告破產，為無理由，
    應予駁回等語，固非無見。惟查稅捐稽徵法第6條第1項及破
    產法第 120條規定，稅捐之徵收，固應優先於普通債權受償
    ，惟依稅捐稽徵法第49條但書規定，稅捐之優先於罰鍰並無
    準用，故罰鍰部分債權並無優先受償之權利。本件抗告人遭
    財政部台北市國稅局處分應追繳之稅款共65,945,020元，該
    稅款除抗告人漏繳之稅款外，尚包括因逃漏稅所處之罰鍰在
    內，其中逃漏營業稅所處之罰鍰即達35,714,200元，此有抗
    告人所提出之台北市稅捐稽徵處北市稽法乙字第8910894400
    號決定書影本為證，則財政部台北市國稅局處分追繳之稅款
    債權65,945,020元，扣除無優先受償權之罰鍰債權
    35,714,200元後，其餘有優先權之稅捐債權額最多為
    30,230,114元 (其他稅款部分亦有罰鍰暫不計算），尚遠低
    於抗告人所有不動產價值44,132,400元，則抗告人上開不動
    產價值，於清償財團費用及稅捐機關之稅損債權後，其他債
    權人是否已無按比例受償之可能，即非無研求之餘地，原審
    未詳予調查，遽以抗告人所有附表所示不動產縱經變賣，所
    得款項尚不足清償所欠稅捐，其他債權人無分配受償之可能
    ，認無宣告破產之實益，而駁回抗告人破產之聲請，即嫌速
    斷，抗告意旨指摘原裁定不當，求予廢棄，非無理由，爰由
    本院將原裁定廢棄，發回原法院另為適法之處置。
五、據上論結，本件抗告為有理由，爰裁定如主文。
中    華    民    國    95    年    6     月    27    日
                  民事第十二庭審判長法  官  張宗權
                                    法  官  陳忠行
                                    法  官  陳永昌
正本係照原本作成。
本裁定除以適用法規顯有錯誤為理由，並經本院許可外，不得再
抗告。如提起再抗告，應於收受後10日內委任律師為訴訟代理人
向本院提出再抗告狀。並繳納再抗告費新台幣１千元。
中    華    民    國    95    年    6     月    29    日
                                    書記官  劉美垣


司法院資訊處製作；財團法人民間司法改革基金會備份。
